【裁判字號】    90,訴,2287
【裁判日期】    901030
【裁判案由】    毒品危害防制條例
【裁判全文】
臺灣高雄地方法院刑事判決                          九十年度訴字第二二八七號
    公  訴  人  臺灣高雄地方法院檢察署檢察官
    被      告  甲○○
右列被告因毒品危害防制條例案件，經檢察官提起公訴（九十年度毒偵緝字第一三五
號），本院判決如左：
    主  文
甲○○連續施用第一級毒品，累犯，處有期徒刑捌月，扣案之玻璃管壹支、吸管肆支
均沒收；又連續施用第二級毒品，累犯，處有期徒刑肆月，扣案之安非他命壹包（驗
後毛重零點捌參公克）沒收銷燬。應執行有期徒刑拾月，扣案之玻璃管壹支、吸管肆
支均沒收，安非他命壹包（驗後毛重零點捌參公克）沒收銷燬。
    事  實
一、甲○○前曾於民國八十四年間因違反麻醉藥品管理條例案件，經本院判處有期徒
    刑三月確定，並於八十五年三月十三日執行完畢。又因施用第二級毒品案件，經
    依本院以八十七年度毒聲字第五三四號裁定送觀察、勒戒後，認無繼續施用毒品
    之傾向，由臺灣高雄地方法院檢察署檢察官於八十八年二月十日，以八十八年度
  偵字第三一七八號不起訴處分確定。竟仍不知悔改，復基於施用第一級毒品海洛
    因及第二級毒品安非他命之概括犯意，自八十八年十二月一日某時起至九十年三
    月二日下午六時許止，先後不定時及在不特定地點，以將第一級海洛因及第二級
    毒品安非他命置於器玻璃球內燒烤而吸食所產生煙氣之方式施用多次，嗣分別於
    如附表所示之時地為警查獲，並扣得如附表所示之毒品及供施用毒品之器具，經
    本院裁定送勒戒處所觀察、勒戒後，認有繼續施用毒品傾向，再經臺灣高雄地方
    法院檢察署檢察官聲請本院於九十年三月二十六日以九十年度毒聲字第一八一五
    號裁定令入戒治處所施以強制戒治，再經本院於九十年八月二日以九十年度毒聲
    字第四七一八號裁定停止戒治付保護管束在案。
二、案經高雄市政府警察局楠梓分局、高雄縣警察局岡山分局、台南市警察局第三分
    局移送臺灣高雄地方法院檢察署檢察官偵查起訴。
    理  由
一、右揭事實，業經被告甲○○自白不諱，且被告於各次查獲時所採之尿液，經檢出
    甲基安非他命及嗎啡陽性陽反應，此有高雄縣、市政府、台南市衛生局及高雄市
    立凱旋醫院煙毒尿液檢驗成績書及高雄市立凱旋醫院共五紙附卷可稽，復有經高
雄醫學大學附設中和紀念醫院鑑定確係安非他命一包（驗後毛重０、八三公克）
    之檢驗報告一紙扣案足憑，應認被告自白連續施用第一級毒品海洛因及第二級毒
    品安非他命之犯行與事實相符；又被告前因施用第二級毒品安非他命案件，經依
    本院八十七年度毒聲字第五三四號裁定送觀察、勒戒後，認無繼續施用毒品之傾
    向，已由臺灣高雄地方法院檢察署檢察官於八十八年二月十日以八十八年度偵字
    第三一七八號為不起訴處分確定，有該不起訴處分書一紙在卷足憑。其於前揭不
    起訴處分確定後五年內再犯本件毒品危害防制條例第十條第一、二項之罪，經裁
    定送觀察勒戒，認有繼續施用毒品傾向，有臺灣高雄看守所附設勒戒處所九十年
    三月十四日高所坤戒勒字第０七二五號函送之證明書一份附卷可參，並經本院於
    九十年三月二十六日以九十年度毒聲字第一八一五號裁定令入戒治處所強制戒治
    一年，及於九十年八月二日以九十年度毒聲字第四七一八號裁定停止戒治付保護
    管束在案，有該裁定書各一紙附卷可資佐證。本件事證明確，被告犯行足堪認定
    ，應予依法論科。
二、核被告所為，係犯毒品危害防制條例第十條第一項之施用第一級毒品、及同條第
    二項之施用第二級毒品罪。被告分別持有第一級毒品海洛因、第二級毒品安非他
    命，嗣進而施用之，其持有之低度行為應為施用之高度行為所吸收，均不另論罪
    。被告先後多次施用第一級毒品海洛因及第二級毒品安非他命之行為，時間緊接
    ，犯罪構成要件相同，顯係出於概括之犯意為之，為連續犯，爰依刑法第五十六
    條之規定各以一罪論，並加重其刑。被告所犯施用第一級毒品及第二級毒品罪二
    罪之間，犯意各別，行為互殊，應予分論併罰。又被告前曾於民國八十四年間因
    違反麻醉藥品管理條例案件，經本院判處有期徒刑三月確定，並於八十五年三月
    十三日執行完畢之事實，有臺灣高等法院被告全國前案紀錄表在卷可按，其於刑
    之執行完畢後五年之內再犯有期徒刑以上之本罪，為累犯，應依刑法第四十七條
    及第七十條之規定遞加重其刑。爰審酌被告曾有違反麻醉藥品管理條例之前科，
    經執行完畢，竟不知悔改，再犯施用毒品罪，經檢察官依初次觀察勒戒後無繼續
    施用傾向為由，為不起訴確定後，猶繼續施用毒品，顯不知悔改警惕，且無戒除
    之決心，本不宜寬貸，惟念其乃自戕行為及犯後坦承犯行，態度尚佳等一切情狀
    ，分別量處如主文所示之刑，並定其應執行之刑，以資懲儆。扣案之安非他命一
    包（驗後毛重０、八三公克），依毒品危害防制條例第十八條第一項前段之規定
    宣告沒收銷燬；另扣案之玻璃管一支及吸管四支，為被告所有且供其施用毒品之
    用，業據被告陳明在卷，爰依刑法第三十八條第一項第二款為宣告沒收之；至扣
    案之安非他命一包（驗後毛重一、五八公克）及水煙壼一只（即玻璃球），業經
    本院於八十九年十二月十三日以八十九年度聲字第二一二六號裁定沒收銷燬，及
    臺灣高雄地方法院檢察署檢察官於八十九年十月十一日為廢棄之處分，有該裁定
    書及處分命令各一紙在可按，爰不另為沒收之諭知。
據上論斷，應依刑事訴訟法第二百九十九條第一項前段，毒品危害防制條例第十條第
一項、第二項、第十八條第一項前段，刑法第十一條前段、第五十六條、第四十七條
、第三十八條第一項第二款、第五十一條第五款，判決如主文。
中      華      民      國      九十      年     十      月     三十    日
                                   臺灣高雄地方法院刑事第三庭
                                       法    官  柯彩燕
右正本證明與原本無異。
如不服本判決，應於判決送達後十日內，向本院提出上訴狀。
                              書記官    楊真芬
中    華    民    國      九十      年      十      月      三十一      日
          附  表 ：
   ┌──┬───────┬────────────┬──────┐
   │編號│查獲時間      │查獲地點                │扣案證物    │
   ├──┼───────┼────────────┼──────┤
   │一  │八十八年十二月│高雄縣岡山鎮○○○路七十│無          │
   │    │一日二十二時三│一號前                  │            │
   │    │十五分許      │                        │            │
   ├──┼───────┼────────────┼──────┤
   │二  │八十九年一月四│高雄縣岡燕路五六八巷三十│玻璃管一支、│
   │    │日十七時五十分│號                      │吸管四支    │
   │    │許            │                        │            │
   ├──┼───────┼────────────┼──────┤
   │三  │八十九年一月二│同右                    │安非他命一包│
   │    │十四日十七時五│      │（驗後毛重一│
   │    │十分許        │                        │、五八公克）│
   │    │              │                        │水煙壼（即玻│
   │    │              │                        │璃球）一只（│
   │    │              │                        │另案被告洪福│
   │    │              │                        │龍所有）    │
   ├──┼───────┼────────────┼──────┤
   │四  │八十九年三月十│高雄市○○路八三七巷八號│無          │
   │    │日六時許      │名宿賓館                │            │
   ├──┼───────┼────────────┼──────┤
   │五  │九十年三月二日│高雄市楠梓區○○○路二三│安非他命一包│
   │    │十八時四十分許│八號                    │（驗後毛重０│
   │    │              │                        │、八三公克）│
   └──┴───────┴────────────┴──────┘


司法院資訊處製作；財團法人民間司法改革基金會備份。
